---
title: "Ejercicio Funciones"
author: "Angel Adrian De la Cruz Castillo"
date: "4/10/2020"
output:
  pdf_document: default
  html_document: default
---

# Ejercicio Funciones

***

## Ejercicio 1

- Genera dos muestras aleatorias de la distribución geométrica con parámetros p = 0.9 y p = 0.01 respectivamente, cada una de tamaño 1000.

```{r, eval = FALSE}
>muestraProb9 <- rgeom(1000, .9)
>muestraProb01<- rgeom(1000, .01)
```

- Encuentra la intersección de ambos conjuntos.

```{r, eval = FALSE}
>intersect(muestraProb01, muestraProb9)
```

- Encuentra el conjunto de números que componen cada muestra, i.e. los números presentes en cada
muestra sin repeticiones.

```{r , eval = FALSE}
>union(muestraProb01, muestraProb9)
```

***

## Ejercicio 2

- Construye el siguiente vector de caracteres:"Gene_1" "Gene_2" "Gene_3" "Gene_4" "Gene_5" "Gene_6" "Gene_7 "Gene_8" "Gene_9" "Gene_10"

```{r, eval = FALSE}
>vectorDeCaracteres = paste("Gene", (1:10), sep = "_")
```

- Construye la palabra "Gene_1++Gene_2++Gene_3++Gene_4++Gene_5++Gene_6++Gene_7++Gene_8
++Gene_9++Gene_10"

```{r, eval = FALSE}
>paste("Gene", (1:10), sep = "_", collapse = "++")
```

- Construye los siguientes vectores:
- 1 1 1 1 1 2 2 2 2 2 3 3 3 3 3 4 4 4 4 4 5 5 5 5 5

```{r, eval = FALSE}
>vector1 <- rep(1:5, each = 5)
```
- 1 2 3 4 5 1 2 3 4 5 1 2 3 4 5 1 2 3 4 5 1 2 3 4 5

```{r, eval = FALSE}
>vector2 <- rep(1:5, times = 5)
```

- 1 2 2 3 3 3 4 4 4 4 5 5 5 5 5

```{r, eval = FALSE}
>vector3 <- rep(1:5, 1:5)
```

- Construye una secuencia numérica de 100 elementos equidistantes dentro del intervalo [0,1] y que
empiece en el 0 y termine en el 1.

```{r, eval = FALSE}
>vector4 <- seq(from = 0, to = 1, length.out = 100)
```

***

## Ejercicio 3

-Crea 1000 parejas de números (t, y) donde cada t tiene distribución uniforme en el intervalo [0,1], y cada y tiene distribución exponencial de parámetro rate = 10. Si los valores de t representan los tiempos en los que ocurren ciertas pulsaciones y los valores de y su intensidad, ordena las intensidades de las pulsaciones de acuerdo al tiempo en el que ocurrieron.

```{r, eval = FALSE}
>tiempoPulsaciones <- runif(1000, min = 0, max = 1)
>intensidadPulsaciones <- rexp(1000, rate = 10)
>intensidadPulsaciones <- intensidadPulsaciones[order(tiempoPulsaciones)]
```
